【裁判字號】    95,易,640
【裁判日期】    950524
【裁判案由】    違反就業服務法
【裁判全文】
臺灣臺中地方法院刑事判決               95年度易字第640號
公  訴  人  臺灣臺中地方法院檢察署檢察官
被      告  甲○○
                    國民
上列被告因違反就業服務法案件，經檢察官提起公訴（94年度偵
字第20314 號），本院判決如下：
    主  文
甲○○五年內再違反雇主聘僱外國人不得聘僱許可失效之外國人
之規定，處有期徒刑伍月，如易科罰金，以參佰元折算壹日。
    事  實
一、甲○○素行不佳，前曾犯恐嚇危害安全罪、剝奪行動自由罪
    、公共危險罪、違反臺灣地區與大陸地區人民關係條例等罪
    （均未構成累犯），詎仍不知悔改。甲○○曾於民國（下同
    ）九十四年四月二十三日違法聘任許可失效之外國人DANG T
    HI TRINH在台中縣新社鄉○○街○段二十八號香茹寮工作，
    為台中縣警察局東勢分局查獲，經台中縣政府處罰鍰新台幣
    （以下同）十五萬元。竟仍自九十四年九月十六日起雇用許
    可失效之外國人越勞BUI THI XANH在台中縣新社鄉○○街復
    興電台旁一百公尺處香茹寮工作，每月工資一萬五千元。嗣
    於九十四年九月二十三日BUI THI XANH在上址為警當場查獲
    。
二、案經台中縣警察局東勢分局報請臺灣臺中地方法院檢察署檢
    察官偵查起訴。
    理  由
一、訊據被告甲○○對於上揭時地經警當場查獲外國人BUI THI
    XANH之事實固坦承不諱，然矢口否認有何前揭違反就業服務
    法之犯行，辯稱：伊係將該香菇寮地上物頂讓給該外勞BUI
    THI XANH，但並未將伊向地主王盈珍承租土地之租賃權轉讓
    給該外勞，伊並未非法僱用該外勞云云。惟查上揭事實，業
    據證人BUI THI XANH證述綦詳在卷，並有外勞居留資料查詢
    、中華民國外僑居留證、台中縣警察局東勢分局永源派出所
    現場檢查紀錄表、台中縣政府違反就業服務法罰鍰案件處分
    書、刑案現場示意圖、現場查獲照片等在卷足資佐證。雖被
    告甲○○辯稱其係將該香菇寮地上物頂讓給該外勞BUI THI
    XANH云云，並提出九十四年八月二十八日其以三十萬元之代
    價將前開香菇寮地上物頂讓給該外勞BUI THI XANH之菇場設
    備承讓書為證。惟BUI THI XANH係於九十三年一月十五日逃
    逸，屬脫逃外勞而經撤銷聘僱許可，此有外勞居留資料查詢
    一份在卷可稽，該外勞BUI THI XANH焉有資力可向被告甲○
    ○以三十萬元之高價頂讓該香菇寮地上物？且脫逃外勞而經
    撤銷聘僱許可者遭查獲必遭遣返回國，茍有投資將難迅速處
    置導致血本無歸，衡諸常情，又有何脫逃外勞而經撤銷聘僱
    許可者敢以高價頂讓香菇寮地上物以供耕作收穫？實難令人
    想像。是被告甲○○前開辯解，顯難採信，被告甲○○所提
    出之菇場設備承讓書經核亦係被告甲○○事先預作脫罪之書
    證而已，委無足取，自難採為對被告甲○○有利事實認定之
    證據。否則被告甲○○應能明確提出前開外勞BUI THI XANH
    給付頂讓該香菇寮地上物之款項，以實其說。惟被告甲○○
    自承並無資料可以證明。是綜據上述，被告甲○○空言否認
    ，所辯無非臨訟畏罪飾卸之詞，要無足採，事證已臻明確，
    被告甲○○犯行洵堪認定。
二、核被告甲○○所為，係五年內再度違反就業服務法第五十七
    條第一款之規定，應依同法第六十三條第一項後段處罰。爰
    審酌被告甲○○犯罪之動機、目的、手段、品行不佳，詳如
    前述，此有台灣台中地方法院檢察署刑案資料查註紀錄表一
    份在卷可按、所生危害及犯罪後猶飾詞狡賴犯行，意圖以虛
    偽不實之菇場設備承讓書掩飾犯行，毫無悔意，犯後態度不
    佳，暨被告甲○○罹患腦中風、血脂異常、糖尿病，此有財
    團法人佛教慈濟綜合醫院診斷證明書一份在卷可參等一切情
    狀，量處如主文所示之刑，並諭知易科罰金之折算標準，以
    資懲儆。
據上論斷，應依刑事訴訟法第二百九十九條第一項前段、就業服
務法第六十三條第一項後段、刑法第十一條前段、第四十一條第
一項前段、罰金罰鍰提高標準條例第二條，判決如主文。
中    華    民    國    95    年    5     月    24    日
                  刑事第八庭    審判長法  官  朱光國
                                      法  官  洪堯讚
                                      法  官  洪俊誠
以上正本證明與原本無異。
如不服本判決，應於判決送達後十日內向本院提出上訴狀，上訴
於臺灣高等法院臺中分院(須附繕本)。
                                      書記官  蕭榮峰
中    華    民    國    95    年    5     月    24    日
附錄論罪科刑實體法條文：
就業服務法第57條（雇主行為之限制）：
雇主聘僱外國人不得有下列情事：
一、聘僱未經許可、許可失效或他人所申請聘僱之外國人。
二、以本人名義聘僱外國人為他人工作。
三、指派所聘僱之外國人從事許可以外之工作。
四、未經許可，指派所聘僱從事第四十六條第一項第八款至第十
     款規定工作之外國人變更工作場所。
五、未依規定安排所聘僱之外國人接受健康檢查或未依規定將健
     康檢查結果函報衛生主管機關。
六、因聘僱外國人致生解僱或資遣本國勞工之結果。
七、對所聘僱之外國人以強暴脅迫或其他非法之方法，強制其從
     事勞動。
八、非法扣留或侵占所聘僱外國人之護照、居留證件或財物。
九、其他違反本法或依本法所發布之命令。
就業服務法第63條（罰則）：
違反第四十四條或第五十七條第一款、第二款規定者，處新臺幣
十五萬元以上七十五萬元以下罰鍰。五年內再違反者，處三年以
下有期徒刑、拘役或科或併科新臺幣一百二十萬元以下罰金。
法人之代表人、法人或自然人之代理人、受僱人或其他從業人員
，因執行業務違反第四十四條或第五十七條第一款、第二款規定
者，除依前項規定處罰其行為人外，對該法人或自然人亦科處前
項之罰鍰或罰金。


司法院資訊處製作；財團法人民間司法改革基金會備份。
